臺灣新竹地方法院刑事判決
110年度原金訴字第30號
公  訴  人  臺灣新竹地方檢察署檢察官
被      告  高俊義




指定辯護人  本院公設辯護人周凱珍
上列被告因違反洗錢防制法等案件，經檢察官提起公訴（110年
度偵字第5366、7222號），及移送併案審理（110年度偵字第730
3、7650號）， 本院依簡式審判程序審理並判決如下：
    主  文
高俊義犯三人以上共同詐欺取財罪，共貳拾壹罪（即附表一編號
 2除外部分及附表二部分），各處有期徒刑壹年，各併科罰金新
臺幣壹仟元，罰金如易服勞役，均以新臺幣壹仟元折算壹日。又
犯三人以上共同詐欺取財未遂罪（即附表一編號2部分），處有
期徒刑柒月，併科罰金新臺幣壹仟元，罰金如易服勞役，以新臺
幣壹仟元折算壹日。應執行有期徒刑貳年玖月，併科罰金新臺幣
壹萬元，罰金如易服勞役，以新臺幣壹仟元折算壹日。
未扣案犯罪所得新臺幣壹萬陸仟零貳元沒收，於全部或一部不能
沒收或不宜執行沒收時，追徵其價額。
    事  實
ㄧ、高俊義與高俞峰、羅啓榮（以上2人另行審結）於民國109   
   年11月間，加入綽號「分解茶」、「法拉驢」、「阿斯頓   
   馬丁」等人所屬之詐欺集團，負責擔任提領被害人被騙款   
   項之車手工作，共同意圖自己不法所有，基於3人以上共同  
    詐欺取財之犯意聯絡，分別為下列犯行：
（ㄧ）由該詐欺集團成員先向如附表一所示之被害人佯稱因網   
     路購物設定錯誤需處理止付或貸款尚未繳納云云，致如   
     附表ㄧ被害人欄所示之黃詠晨等被害人陷於錯誤，而將    
    如附表一所示之款項匯入如附表ㄧ銀行帳號欄所示之金     
   融帳戶，再由高俞峰前往便利商店領取如附表ㄧ所示之      
  人頭提款卡後，邀集高俊義及羅啓榮前往新竹縣湖口鄉      
  之便利商店，高俞峰將被害人所匯入帳戶之提款卡交付      
  羅啓榮後，由羅啓榮於109年12月4日、5日前往前往新竹     
   縣○○鄉○○街00號、新竹縣○○鄉○○○路0號、新竹        縣○○
鄉路○○○路000號、新竹縣○○鄉○○○路000        ○0號、新竹縣○○
鄉○○○路000號1樓、新竹縣○○鄉        ○○○路000號、新竹縣○○
鄉○○○0○0號等地之便利        商店自動櫃員機提領詐騙款項，
且於提領完畢後，再由        高俊義收集贓款後轉交予集團上
游成員。高俊義等3人在        新竹縣湖口鄉各地之便利商店
自動櫃員機提領詐騙款項        之時間、地點及金額如附表三
所示。  
（二）由該詐欺集團成員先向如附表二所示之被害人佯稱因網  
      路購物設定錯誤需處理止付或貸款尚未繳納云云，致如  
      附表二被害人欄所示之洪冠雄等被害人陷於錯誤，而將  
      如附表二所示之款項匯入如附表二銀行帳號欄所示之金  
      融帳戶，再由高俞峰前往便利商店領取如附表二所示之  
      人頭提款卡後，邀集高俊義及羅啓榮前往桃園市平鎮區  
      之便利商店，高俞峰將被害人所匯入帳戶之提款卡交付  
      羅啓榮後，由羅啓榮於109年12月6日、7日前往前往桃園 
       市○鎮區○○路00號、桃園市○鎮區○○路0段00○00  號、桃
      園市○鎮區○○路000○000號、桃園市○鎮區○  ○路00號等地
      之便利商店自動櫃員機提領詐騙款項，且  於提領完畢後
      ，再由高俊義收集贓款後轉交予集團上游  成員。高俊義
      等3人在桃園市平鎮區各地之便利商店自動  櫃員機提領
      詐騙款項之時間、地點及金額如附表四所  示。  
二、案經如附表二所示之被害人洪冠雄、林如玉、鐘禹漲、余雅
    婷、古懿慈、陳郁庭、豐以欣、王湘婷訴由桃園市政府警察
    局平鎮分局報告暨附表一所示之被害人黃詠晨、黃鉉皓、廖
    沅彰、徐偉豪、陳憲宗、林儀貞、邱泯菘、馮基礎、蘇昭寧
    、陳翔焌、林柏宏、賴徐捷訴由新竹縣政府警察局新湖分局
    報告臺灣新竹地方檢察署檢察官偵查起訴及移送併案審理。
    理  由
一、程序部分：
（一）起訴書原記載被告就附表一編號2所犯刑法第339條之4第1
      項第2款之三人以上共同詐欺取財既遂罪部分，經公訴檢
      察官提出補充理由書（見本院卷第182至183頁）說明就此
      部分於被害人楊政諺匯款後，該帳戶即遭列為警示帳戶而
      凍結款項，致被告未及領取，故更正為：刑法第339條之4
      第2項、第1項第2款之三人以上共同詐欺取財未遂罪，應
      以公訴人上開更正後之法條作為本案審理之範圍，先予敘
      明。
（二）本件被告所犯刑法第339條之4第1項第2款之三人以上共同
      詐欺取財罪及洗錢防制法第14條第1項之一般洗錢罪等，
      均非死刑、無期徒刑、最輕本刑為3年以上有期徒刑之罪
      ，被告於本院準備程序進行中，就被訴事實為有罪之陳述
      ，經本院合議庭認合於刑事訴訟法第273條之1第1項之規
      定，裁定進行簡式審判程序，合先敘明。
二、認定事實所憑之證據及理由：
　　上開犯罪事實業據被告高俊義於警詢、偵查、羈押庭、本院
    調查、準備程序及審理時均坦承不諱（見612他卷二第53至5
    6頁、他卷一第253至256頁，163他卷第23至25頁、第29至31
    頁，7303偵卷第18至20頁，5366偵卷第第2至3頁、第74至75
    頁，聲羈卷第21至24頁，本院卷第39至45頁、第158頁、第2
    12頁、第218至221頁），核與證人即共犯被告高俞峰、羅啓
    榮於警詢、偵查中供述情節大致相符（見612他卷二第17至2
    2、第23至25頁、68至73頁、74至77頁、第78至80頁，163他
    卷第34至37頁、第40至42頁，5366偵卷第30至33頁、第47至
    50頁），復經證人即告訴人洪冠雄、林如玉、鐘禹漲、余雅
    婷、古懿慈、陳郁庭、豐以欣、王湘婷（見612他卷二第184
    至189頁、第251至252頁、第265至267頁、第281至282頁、
    第316至317頁、 第323至324頁、第340至341頁、第346至34
    8頁） 及黃詠晨、黃鉉皓、廖沅彰、徐偉豪、陳憲宗、林儀
    貞、邱泯菘、馮基礎、蘇昭寧、陳翔焌、林柏宏、賴徐捷暨
    被害人楊政諺、徐志玄於警詢中陳述甚詳（見163他卷第50
    頁、第54至56頁、第60至61頁、第71頁、第75頁、笫79至80
    頁、第85頁、第89至90頁、第94頁、第99頁、第104至105頁
    、第110至111頁、第115至116頁、第120至121頁），並有自
    動櫃員機監視錄影畫面翻拍照片、受理各類案件紀錄表、受
    理刑事案件報案三聯單、內政部警政署反詐騙諮詢專線紀錄
    表、受理詐騙帳戶通報警示簡便格式表、金融機構聯防機制
    通報單、165專線協請金融機構暫行圈存疑似詐欺款項通報
    單、如附表一所示之人頭帳戶交易明細、網路轉帳明細及自
    動櫃員機交易明細表（見163他卷第9至11頁、第51至53頁、
    第57至59頁、第62至70頁、第72至78頁、第82至84頁、第86
    至88頁、第91至93頁、第96至98頁、第101至103頁、第106
    至108頁、第112至114頁、第117至119頁、第122至124頁、
    第125至126頁、第140至146頁，612他卷二第191至248頁、
    第250頁、第253至263頁、第264頁、第270至283頁、第287
    至315頁、第316頁、第318至321頁、第322頁、第325至336
    頁、第337頁、第338至339頁、第342至344頁、第349至357
    頁），暨中華郵政股份有限公司110年7月12日儲字第110018
    3808號函及檢附之客戶歷史交易清單、中國信託商業銀行股
    份有公司 110年7月9日中信銀字第1102003738號函及檢附之
    客戶帳戶交易明細、永豐商業銀行110年7月9日金融資料查
    詢回覆及檢附之交易明細、合作金庫商業銀行東新莊分行11
    0年7月16日合金東新莊字第1100002207號函及檢附之交易明
    細、第一商業銀行丹鳳分行110年7月14日一丹鳳字第121號
    函及檢附之交易明細、第一商業銀行朴子分行110年7月19日
    一朴子字第121號及檢附之交易明細（見本院卷第107至109
    頁、第111至113頁、第115至118頁、第119至121頁、第123
    至 127頁、第173至 175頁）在卷可稽，核被告之自白與事
    實相符，本件事證明確，其所為加重詐欺等犯行均堪認定，
    應予依法論科。
三、論罪科刑：
（一）按洗錢防制法於105年12月28日修正公布，並於106年6月2
      8日生效施行。修正前該法將洗錢行為區分為將自己犯罪
      所得加以漂白之「為自己洗錢」及明知是非法資金，卻仍
      為犯罪行為人漂白黑錢之「為他人洗錢」兩種犯罪態樣，
      且依其不同之犯罪態樣，分別規定不同之法定刑度。惟洗
      錢犯罪本質在於影響合法資本市場並阻撓偵查，不因為自
      己或為他人洗錢而有差異，且洗錢之行為模式不祇一端，
      上開為自己或為他人洗錢之二分法，不僅無助於洗錢之追
      訴，且徒增實務事實認定及論罪科刑之困擾。故而為澈底
      打擊洗錢犯罪，新法乃將洗錢行為之處置、多層化及整合
      等各階段，全部納為洗錢行為，而於新法第2條規定：「
      本法所稱洗錢，指下列行為：一、意圖掩飾或隱匿特定犯
      罪所得來源，或使他人逃避刑事追訴，而移轉或變更特定
      犯罪所得。二、掩飾或隱匿特定犯罪所得之本質、來源、
      去向、所在、所有權、處分權或其他權益者。三、收受、
      持有或使用他人之特定犯罪所得。」且為避免舊法時期過
      度限縮洗錢犯罪成立之可能，亦模糊前置犯罪僅在對於不
      法金流進行不法原因之聯結而已，造成洗錢犯罪成立門檻
      過高，洗錢犯罪難以追訴。故新法就其中採取門檻式規範
      者，明定為最輕本刑為6個月以上有期徒刑之罪，並將「
      重大犯罪」之用語，修正為「特定犯罪」；另增列未為最
      輕本刑為6個月以上有期徒刑之罪所涵括之違反商標法等
      罪，且刪除有關犯罪所得金額須在5百萬元以上者，始得
      列入前置犯罪之限制規定，以提高洗錢犯罪追訴之可能性
      。從而新法第14條第1項所規範之一般洗錢罪，必須有第3
      條規定之前置特定犯罪作為聯結，始能成立。以日益猖獗
      之詐欺集團犯罪為例，詐欺集團向被害人施用詐術後，為
      隱匿其詐欺所得財物之去向，而令被害人將其款項轉入該
      集團所持有、使用之人頭帳戶，並由該集團所屬之車手前
      往提領詐欺所得款項得逞，檢察官如能證明該帳戶內之資
      金係本案詐欺之特定犯罪所得，即已該當於新法第14條第
      1項之一般洗錢罪（最高法院108年度台上字第1744、2500
      號判決意旨參照）。
（二）又刑法第339條之4第1項之加重詐欺取財罪，屬洗錢防制
      法第3條第1款所規定之特定犯罪。而該實行詐欺犯行之人
      去電如附表一、附表二所示之被害人，使渠等均因陷於錯
      誤，而各自將款項轉帳至附表一、二所示之帳戶後，即由
      共犯高俞峰、羅啓榮依「法拉驢」、「阿斯頓馬丁」等人
      之指示前往提領上述被害人等遭詐騙之款項，並將提領的
      款項轉交予共犯即被告高俊義再轉交予集團之上游成員，
      均使檢警機關難以透過金流，追查贓款的去向與所在，進
      而達到掩飾或隱匿詐欺犯罪所得的目的。
（三）核被告高俊義就事實欄一、（一）即附表一編號1、編號3
      至14號、事實欄一、（二）即附表二編號1至8號所示部分
      所為，均係犯刑法第339之4第1項第2款之三人以上共同詐
      欺取財罪及洗錢防制法第14條第1項之一般洗錢罪，就附
      表一編號2所示，被害人楊政諺遭詐騙而欲將款項匯入該
      已取得之人頭帳戶，然因該帳戶經列為警示帳戶而遭圈存
      ，自亦未生掩飾犯罪所得之結果，是此部分係犯刑法第33
      9條之4第1項第2款、第2項之3人以上共同詐欺取財未遂罪
      、洗錢防制法第14條第2項、第1項之洗錢未遂罪。  
（四）按共同正犯，係共同實行犯罪行為之人，在共同意思範圍
      內，各自分擔犯罪行為之一部，相互利用他人之行為，以
      達其犯罪之目的，其成立不以全體均參與實行犯罪構成要
      件之行為為要件，其行為分擔，亦不以每一階段皆有參與
      為必要，倘具有相互利用其行為之合同意思所為，仍應負
      共同正犯之責。本件共犯高俞峰、羅啓榮知悉被害人等遭
      本件詐騙集團成員詐騙而將款項匯入指定帳戶，仍依「法
      拉驢」、「阿斯頓馬丁」等人指示後負責提領款項，並將
      提領後之款項後交付予被告高俊義上繳詐騙集團上層成員
      ，使該詐騙集團順利完成詐欺取財及洗錢行為，並確保獲
      得不法利潤，是被告高俊義於集團分工中，係屬實現詐欺
      取財及洗錢行為不可或缺之角色，足見被告高俊義與共犯
      高俞峰、羅啓榮及「分解茶」、「法拉驢」、「阿斯頓馬
      丁」等人及其他詐騙集團成員間，就本案犯行具有相互利
      用之共同犯意，並各自分擔部分犯罪行為，具有犯意聯絡
      及行為分擔，均應論以共同正犯。
（五）罪數關係：
　　　⑴被告高俊義就事實欄一、（一）即附表一除編號2號外 
        、事實欄一、（二）即附表二編號1至8號所為，均係一
        行為同時觸犯三人以上共同詐欺取財罪、一般洗錢罪，
        為想像競合犯，應依刑法第55條之規定，從一重之三人
        以上共同詐欺取財罪處斷；就事實欄一、（一）即附表
        一除編號2號，係一行為同時觸犯三人以上共同詐欺取
        財未遂罪、一般洗錢未遂罪，為想像競合犯，應依刑法
        第55條之規定，從一重之三人以上共同詐欺取財未遂罪
        處斷。又附表一編號2號所示被害人匯款後因該帳戶遭
        列為警示帳戶致被告等人無此無法提領而未能得逞，為
        未遂犯，爰依刑法第25條第2項規定，按既遂犯之刑度
        減輕其刑。　　
　　　⑵又刑法所謂之接續犯，係指行為人之數行為於同時同地
        或密切接近之時地實行，侵害同一之法益，各行為之獨
        立性極為薄弱，依一般社會健全觀念，在時間差距上，
        難以強行分開，在刑法評價上，以視為數個舉動之接續
        實行，合為包括之一行為予以評價，較為合理始足當之
        ；查本件詐欺集團成員基於同一詐欺取財之目的，詐騙
        同一被害人多次接續匯款者，應認係基於詐騙同一被害
        人交付款項之單一目的所為之接續行為，其等基於同一
        目的、於同期密切接近之時間地點實行，侵害同一法益
        所為各該行為之獨立性極為薄弱，依一般社會健全觀念
        ，難以強行分開，在刑法評價上，視為數個舉動之接續
        實行，合為包括之一行為予以評價，較為合理，故本案
        詐欺集團成員基於對同一被害人詐欺取財之單一目的，
        接續詐使被害人多次匯款之行為，應認係接續犯。
      ⑶另按刑法處罰之加重詐欺取財罪係侵害個人財產法益之
        犯罪，其罪數計算，依一般社會通念，應以被害人數、
        被害次數之多寡，決定其犯罪之罪數（最高法院108年
        度台上字第274號判決意旨參照）。是被告就事實欄一
        、（一）即附表一、事實欄一、（二）即附表二編號所
        為三人以上共同詐欺取財既遂罪21罪與三人以上共同詐
        欺取財未遂罪1罪，因被害人各不相同，所侵害者為個
        別之財產法益，犯意個別，行爲互異，均應予分論併罰
        。
　　　⑷移送併案審理部分與本院判決有罪部分均屬事實上一罪
        關係，本院自得一併審理，併此敘明。   　
（六）按「犯前2條之罪，在偵查或審判中自白者，減輕其刑」
　　　，洗錢防制法第16條第2項定有明文；「犯第3條之罪，偵
      查及審判中均自白者，減輕其刑」，組織犯罪防制條例第
      8條第1項後段亦有明文。而想像競合犯之處斷刑，本質上
      係「刑之合併」，其所謂從一重處斷，乃將想像競合犯組
      成之評價上數罪，合併為科刑一罪，其所對應之刑罰，亦
      合併其評價上數罪之數法定刑，而為一個處斷刑。易言之
      ，想像競合犯侵害數法益者皆成立犯罪，論罪時必須輕、
      重罪併舉論述，同時宣告所犯各罪名，包括各罪有無加重
      、減免其刑之情形，亦應說明論列，量刑時併衡酌輕罪部
      分量刑事由，評價始為充足，然後依刑法第55條規定「從
      一重處斷」，非謂對於其餘各罪可置而不論。因此，法院
      決定處斷刑時，雖以其中最重罪名之法定刑，做為裁量之
      準據，惟於裁量其輕重時，仍應將輕罪合併評價在內（最
      高法院108年度台上字第4405、4408號判決意旨）。經查
      ，被告於本案所為之各該犯行均已分別從一重之刑法339
      條之4第1項第2款之三人以上共同詐欺取財既遂罪或同條
      第2項、第1項第2款之三人以上共同詐欺取未遂罪處斷，
      而無從再適用上開條項規定減刑，然揆諸前揭判決意旨，
      被告等罪名所涉相關加重、減免其刑之規定，仍應列予說
      明，並於量刑時在加重詐欺取財罪之法定刑度內合併評價
      。本案被告高俊義就其加入詐騙集團經過、就參與詐欺犯
      行之過程，進而掩飾犯罪所得去向與所在之洗錢等事實，
      於偵查及本院審理時供述詳實，業如前述，應認被告對洗
      錢行為主要構成要件事實有所自白，是就此部分減輕事由
      ，自應由量刑時併予衡酌。
（九）爰以行為人之責任為基礎，審酌被告高俊義不思循正當管
      道獲取財物，竟為貪圖不法之利益，從事詐欺取財及洗錢
      犯行，所為嚴重損害財產交易安全及社會經濟秩序，其參
      與共同詐騙告訴人等，致告訴人等受有金錢損失而侵害告
      訴人等之財產法益，所生危害非輕，實有不該，惟審酌其
      犯後尚知坦認犯行，就所涉一般洗錢犯行，均已符合自白
      減刑規定，並考量其未與各該告訴人、被害人等和解或賠
      償損害之狀況，兼衡其素行、犯罪動機、目的、分工情形
      及參與程度、自述大學畢業之智識程度、原從事服務業、
      家庭經濟狀況普通、原與父親同住、未婚、無子女等一切
      情狀，分別量處如主文第一項之所示刑諭知罰金易服勞役
      之折算標準，並考量被告所犯如附表一、二所示之行為均
      為加重詐欺等罪，各次犯罪時間相近，犯罪類型、行為態
      樣、動機均相同，責任非難重複之程度較高等，定其應執
      行刑，暨諭知罰金易服勞役之折算標準，以示懲儆。
四、沒收：按犯罪所得之沒收或追徵，在剝奪犯罪行為人之實際
    犯罪所得，其重點置於所受利得之剝奪，故無利得者自不生
    剝奪財產權之問題，是2人以上共同犯罪，關於犯罪所得之
    沒收、追徵，應各按其實際利得數額負責，並非須負連帶責
    任（最高法院104年度第13次刑事庭會議決議、105年度台上
    字第1733號判決意旨參照）。查被告依指示收受共犯高俞峰
    、羅啓榮提領之被害人遭詐騙款項後再轉交該集團上游成員
    ，雖其於偵查中供稱報酬為贓款之0.1%，12月4、5日各拿到
    8千元、6千元等語（見163他卷第30頁），然被告所述分得
    之酬勞金額以觀，應係提領金額之1%，則依附表三所示共犯
    羅啓榮、高俞峰等人就詐欺集團附表一所示詐騙各被害人匯
    款至人頭帳戶後係提領874130元，被告就附表三所示提領金
    額所能分得之酬勞應係提領金額之1%，其就附表四所示提領
    金額所能分得之酬勞亦應係提領金額之1%，以被告就附表三
    、四所示提領金額各能分得1%之酬勞計算， 就本案之犯罪
    所得為16002元（即874130元＋726090元＝0000000元，再乘以
    1% ），爰依刑法第38條之1第1項前段、第3條規定宣告沒收
    ，於全部或一部不能沒收或不宜執行沒收時，追徵其價額。
據上論斷，應依刑事訴訟法第273條之1第1項、第299條第1項段
，判決如主文。　　
本案經檢察官翁貫育提起公訴及移送併案審理，檢察官劉得為到
庭執行職務。
中　　華　　民　　國　　110 　年　　8 　　月　　27　　日
                  刑事第三庭   法　官　 賴淑敏
以上正本證明與原本無異。
如不服本判決應於收受送達後20日內向本院提出上訴書狀，並應
敘述具體理由；其未敘述上訴理由者，應於上訴期間屆滿後20日
內向本院補提理由書（均須按他造當事人之人數附繕本）「切勿
逕送上級法院」。告訴人或被害人如對於本判決不服者，應具備
理由請求檢察官上訴，其上訴期間之計算係以檢察官收受判決正
本之日期為準。 
中　　華　　民　　國　　110 　年　　8 　　月　　27　　日
                              書記官    陳家欣
       
附錄本案論罪科刑法條：
洗錢防制法第2條：
本法所稱洗錢，指下列行為：
一、意圖掩飾或隱匿特定犯罪所得來源，或使他人逃避刑事追訴
    ，而移轉或變更特定犯罪所得。
二、掩飾或隱匿特定犯罪所得之本質、來源、去向、所在、所有
    權、處分權或其他權益者。
三、收受、持有或使用他人之特定犯罪所得。

洗錢防制法第14條：
有第二條各款所列洗錢行為者，處七年以下有期徒刑，併科新臺
幣五百萬元以下罰金。
前項之未遂犯罰之。
前二項情形，不得科以超過其特定犯罪所定最重本刑之刑。 

刑法第339條之4 ：
犯第339條詐欺罪而有下列情形之一者，處1年以上7年以下有期
徒刑，得併科1百萬元以下罰金：
一、冒用政府機關或公務員名義犯之。
二、三人以上共同犯之。
三、以廣播電視、電子通訊、網際網路或其他媒體等傳播工具，
    對公眾散布而犯之。
前項之未遂犯罰之。

附表一
編號 被害人 詐騙方式 匯款時間 匯款金額（新臺幣，下同） 匯入人頭帳戶 1 黃詠晨 （提出告訴） 被害人於109年12月4日晚間8時33分許，接獲詐欺電話佯稱因網路購物設定錯誤需處理止付云云，使被害人信以為真而依對方指示匯款 109年12月4日晚間8時55分許 36,985元 中華郵政000-00000000000000號帳戶       2 楊政諺 被害人於109年12月4日晚間8時許接獲詐欺電話佯稱因網路購物設定錯誤需處理止付云云，使被害人信以為真而依對方指示匯款，但經銀行圈存  109年12月4日晚間10時許 22,985元 中華郵政000-00000000000000號帳戶 3 徐志玄 被害人於109年12月4日晚間7時47分許接獲詐欺電話佯稱因網路購物設定錯誤需處理止付云云，使被害人信以為真而依對方指示匯款 109年12月4日晚間8時20分許 49,989元 中華郵政000-00000000000000號帳戶    109年12月4日晚間8時24分許 30,123元 中華郵政000-00000000000000號帳戶    109年12月4日晚間8時33分許 9,865元 中華郵政000-00000000000000號帳戶    109年12月4日晚間11時38分許 29,985元 中華郵政000-00000000000000號帳戶    109年12月4日晚間11時40分許 19,234元 中華郵政000-00000000000000號帳戶    109年12月5日下午5時47分許 38,640元 中華郵政000-00000000000000號帳戶    109年12月5日下午5時53分許 31,123元 中國信託商業銀行000-000000000000號帳戶 4 黃鉉皓（提出告訴） 被害人於109年12月5日下午4時48分許接獲詐欺電話佯稱因網路購物設定錯誤需處理止付云云，使被害人信以為真而依對方指示匯款 109年12月5日下午5時50分許 26,133元 中華郵政000-00000000000000號帳戶 5 廖沅彰（提出告訴） 被害人於109年12月4日晚間8時21分許接獲詐欺電話佯稱貸款尚未繳納云云，使被害人信以為真而依對方指示匯款 109年12月4日晚間9時4分許 29,988元 中國信託商業銀行000-0000000000000000號帳戶    109年12月4日晚間9時6分許 22,099元  6 徐偉豪（提出告訴） 被害人於109年12月4日晚間8時40分許接獲詐欺電話佯稱貸款尚未繳納云云，使被害人信以為真而依對方指示匯款 109年12月4日晚間9時9分許 48,424元 中國信託商業銀行000-0000000000000000號帳戶    109年12月4日晚間9時11分許 12,724元 中國信託商業銀行000-0000000000000000號帳戶 7 陳憲宗（提出告訴） 被害人於109年12月4日晚間9時10分許接獲詐欺電話佯稱因網路購物設定錯誤需處理止付云云，使被害人信以為真而依對方指示匯款 109年12月4日晚間11時41分許 49,988元 台新銀行000-00000000000000號帳戶    109年12月4日晚間11時46分許 49,989元 台新銀行000-00000000000000號帳戶    109年12月4日晚間11時50分許 49,989元 台新銀行000-00000000000000號帳戶 8 林儀貞（提出告訴） 被害人於109年12月4日下午8時57分許接獲詐欺電話佯稱因網路購物設定錯誤需處理止付云云，使被害人信以為真而依對方指示匯款 109年12月4日晚間11時37分許 29,985元 中華郵政000-00000000000000號帳戶    109年12月5日午夜0時16分許 19,985元 中華郵政000-00000000000000號帳戶 9 邱泯菘（提出告訴） 被害人於109年12月5日某時接獲詐欺電話佯稱因網路購物設定錯誤需處理止付云云，使被害人信以為真而依對方指示匯款 109年12月5日晚間7時24分許 24,998元 中華郵政000-00000000000000號帳戶 10 馮基礎（提出告訴） 被害人於109年12月5日下午3時13分許接獲詐欺電話佯稱因網路購物設定錯誤需處理止付云云，使被害人信以為真而依對方指示匯款 109年12月5日晚間5時45分許 30,076元 中華郵政000-00000000000000號帳戶 11 蘇昭寧（提出告訴） 被害人於109年12月5日下午3時28分許接獲詐欺電話佯稱因網路購物設定錯誤需處理止付云云，使被害人信以為真而依對方指示匯款 109年12月5日下午5時29分許 29,985元 中國信託商業銀行000-000000000000號帳戶 12 陳翔焌（提出告訴）  被害人於109年12月5日下午6時41分許接獲詐欺電話佯稱因網路購物設定錯誤需處理止付云云，使被害人信以為真而依對方指示匯款 109年12月5日下午7時8分許 11,985元 中國信託商業銀行000-000000000000號帳戶 13 林柏宏（提出告訴） 被害人於109年12月5日下午5時30分許接獲詐欺電話佯稱因網路購物設定錯誤需處理止付云云，使被害人信以為真而依對方指示匯款 109年12月5日下午6時21分許 4,034元 中國信託商業銀行000-000000000000號帳戶 14 賴徐捷（提出告訴） 被害人於109年12月5日晚間7時許接獲詐欺電話佯稱因網路購物設定錯誤需處理止付云云，使被害人信以為真而依對方指示匯款 109年12月5日晚間7時22分許 30,015元 中國信託商業銀行000-000000000000號帳戶 

附表二 
編號 被害人 詐騙方式 匯款時間 匯款金額（新臺幣，下同） 匯入人頭帳戶 1 洪冠雄 （提出告訴） 被害人於109年12月5日下午2時46分許，接獲詐欺電話佯稱因網路購物設定錯誤需處理止付云云，使被害人信以為真而依對方指示匯款 109年12月6日下午2時47分許 49,989元 第一銀行000-00000000000號帳戶    109年12月6日下午2時48分許 49,991元 第一銀行000-00000000000號帳戶    109年12月6日下午2時50分許 49,989元 第一銀行000-00000000000號帳戶    109年12月6日下午2時52分許 49,991元 第一銀行000-00000000000號帳戶    109年12月6日下午6時21分許 49,989元 第一銀行000-00000000000號帳戶    109年12月6日下午6時14分許 49,989元 第一銀行000-00000000000號帳戶 2 林如玉（提出告訴） 被害人於109年12月6日下午4時17分許接獲詐欺電話佯稱因網路購物設定錯誤需處理止付云云，使被害人信以為真而依對方指示匯款 109年12月6日下午5時16分許 28,123元 永豐銀行000-0000000000000000號帳戶 3 鐘禹漲（提出告訴） 被害人於109年12月6日下午4時許接獲詐欺電話佯稱因網路購物設定錯誤需處理止付云云，使被害人信以為真而依對方指示匯款 109年12月6日下午5時1分許 31,910元 永豐銀行000-0000000000000000號帳戶 4 余雅婷（提出告訴） 被害人於109年12月5日下午6時30分許接獲詐欺電話佯稱因網路購物設定錯誤需處理止付云云，使被害人信以為真而依對方指示匯款 109年12月6日下午2時55分許 29,989元 中華郵政000-0000000000000000號帳戶    109年12月6日下午3時7分許 19,985元 中華郵政000-0000000000000000號帳戶    109年12月6日下午3時10分許 29,985元 合作金庫商業銀行000-0000000000000000號帳戶    109年12月6日下午3時28分許 29,989元 合作金庫商業銀行000-0000000000000000號帳戶    109年12月6日下午3時47分許 30,000元 中國信託商業銀行000-0000000000000000號帳戶    109年12月6日下午3時54分許 29,985元 中國信託商業銀行000-0000000000000000號帳戶 5 古懿慈（提出告訴） 被害人於109年12月6日下午5時22分許接獲詐欺電話佯稱因網路購物設定錯誤需處理止付云云，使被害人信以為真而依對方指示匯款 109年12月6日下午5時35分許 36,038元 中國信託商業銀行000-0000000000000000號帳戶 6 陳郁庭（提出告訴） 被害人於109年12月6日下午4時37分許接獲詐欺電話佯稱因網路購物設定錯誤需處理止付云云，使被害人信以為真而依對方指示匯款 109年12月6日下午5時許 18,090元 中國信託商業銀行000-0000000000000000號帳戶    109年12月6日晚間6時2分許 29,985元 合作金庫商業銀行000-0000000000000000號帳戶 7 豐以欣（提出告訴） 被害人於109年12月6日下午5時許接獲詐欺電話佯稱因網路購物設定錯誤需處理止付云云，使被害人信以為真而依對方指示匯款 109年12月6日晚間6時6分許 29,998元 合作金庫商業銀行000-0000000000000000號帳戶 8 王湘婷（提出告訴） 被害人於109年12月6日下午5時28分許接獲詐欺電話佯稱因網路購物設定錯誤需處理止付云云，使被害人信以為真而依對方指示匯款 109年12月6日晚間6時4分許 13,989元 合作金庫商業銀行000-0000000000000000號帳戶 

附表三
交易日期 交易時間 交易金額 提款地點 提款地址 詐騙帳戶 0000000 202542 5005 OK超商永安門市 新竹縣○○鄉○○街00號 000-00000000000000 0000000 202653 20005 OK超商永安門市 新竹縣○○鄉○○街00號 000-00000000000000 0000000 202724 20005 OK超商永安門市 新竹縣○○鄉○○街00號 000-00000000000000 0000000 202804 5005 OK超商永安門市 新竹縣○○鄉○○街00號 000-00000000000000 0000000 203106 20005 OK超商永安門市 新竹縣○○鄉○○街00號 000-00000000000000 0000000 203144 10005 OK超商永安門市 新竹縣○○鄉○○街00號 000-00000000000000 0000000 204431 10005 OK超商永安門市 新竹縣○○鄉○○街00號 000-00000000000000 0000000 210100 20005 OK超商永安門市 新竹縣○○鄉○○街00號 000-00000000000000 0000000 210144 17005 OK超商永安門市 新竹縣○○鄉○○街00號 000-00000000000000 0000000 212212 20000 統一超商豐鼎門市 新竹縣○○鄉○○○路0號 000-000000000000 0000000 212327 20000 統一超商豐鼎門市 新竹縣○○鄉○○○路0號 000-000000000000 0000000 212440 20000 統一超商豐鼎門市 新竹縣○○鄉○○○路0號 000-000000000000 0000000 214611 5000 全家超商新安宅門市 新竹縣○○鄉○○○路000號 000-000000000000 0000000 000057 20005 萊爾富湖丰門市 新竹縣○○鄉○○○路000○0號 000-00000000000000 0000000 000153 20005 萊爾富湖丰門市 新竹縣○○鄉○○○路000○0號 000-00000000000000 0000000 000240 20005 萊爾富湖丰門市 新竹縣○○鄉○○○路000○0號 000-00000000000000 0000000 000330 20005 萊爾富湖丰門市 新竹縣○○鄉○○○路000○0號 000-00000000000000 0000000 000419 20005 萊爾富湖丰門市 新竹縣○○鄉○○○路000○0號 000-00000000000000 0000000 000509 20005 萊爾富湖丰門市 新竹縣○○鄉○○○路000○0號 000-00000000000000 0000000 000725 9005 萊爾富湖丰門市 新竹縣○○鄉○○○路000○0號 000-00000000000000 0000000 001530 20000 萊爾富湖丰門市 新竹縣○○鄉○○○路000○0號 000-00000000000000 0000000 001613 20000 萊爾富湖丰門市 新竹縣○○鄉○○○路000○0號 000-00000000000000 0000000 001658 20000 萊爾富湖丰門市 新竹縣○○鄉○○○路000○0號 000-00000000000000 0000000 001746 20000 萊爾富湖丰門市 新竹縣○○鄉○○○路000○0號 000-00000000000000 0000000 001834 20000 萊爾富湖丰門市 新竹縣○○鄉○○○路000○0號 000-00000000000000 0000000 001922 20000 萊爾富湖丰門市 新竹縣○○鄉○○○路000○0號 000-00000000000000 0000000 002012 20000 萊爾富湖丰門市 新竹縣○○鄉○○○路000○0號 000-00000000000000 0000000 002337 9000 萊爾富湖丰門市 新竹縣○○鄉○○○路000○0號 000-00000000000000 0000000 004953 20005 萊爾富湖丰門市 新竹縣○○鄉○○○路000○0號 000-00000000000000 0000000 173507 20000 全家超商力成門市 新竹縣○○鄉○○○路000號1樓 000-000000000000 0000000 173650 10000 全家超商力成門市 新竹縣○○鄉○○○路000號1樓 000-000000000000 0000000 175053 20005 全家超商力成門市 新竹縣○○鄉○○○路000號1樓 000-00000000000000 0000000 175152 20005 全家超商力成門市 新竹縣○○鄉○○○路000號1樓 000-00000000000000 0000000 175249 20005 全家超商力成門市 新竹縣○○鄉○○○路000號1樓 000-00000000000000 0000000 175531 20005 全家超商力成門市 新竹縣○○鄉○○○路000號1樓 000-00000000000000 0000000 175624 20000 全家超商力成門市 新竹縣○○鄉○○○路000號1樓 000-000000000000 0000000 175834 10000 全家超商力成門市 新竹縣○○鄉○○○路000號1樓 000-000000000000 0000000 175933 1000 全家超商力成門市 新竹縣○○鄉○○○路000號1樓 000-000000000000 0000000 180306 20005 統一超商晨寶門市 新竹縣○○鄉○○○路000號 000-00000000000000 0000000 180405 20005 統一超商晨寶門市 新竹縣○○鄉○○○路000號 000-00000000000000 0000000 180626 4005 統一超商晨寶門市 新竹縣○○鄉○○○路000號 000-00000000000000 0000000 185021 34000 統一超商晨寶門市 新竹縣○○鄉○○○路000號 000-000000000000 0000000 190504 9000 全家超商力成門市 新竹縣○○鄉○○○路000號1樓 000-000000000000 0000000 191429 12000 統一超商晨希門市 新竹縣○○鄉○○○0○0號 000-000000000000 0000000 192921 30000 統一超商晨希門市 新竹縣○○鄉○○○0○0號 000-000000000000 0000000 193158 20005 統一超商晨希門市 新竹縣○○鄉○○○0○0號 000-00000000000000 0000000 193301 5005 統一超商晨希門市 新竹縣○○鄉○○○0○0號 000-00000000000000 
以上共計提領874,130元

附表四
交易日期 交易時間 交易金額 提款地點 提款地址 詐騙帳戶 0000000 150906 20000 統一德興 桃園市○鎮區○○路00號 000 00000000000 0000000 151005 20000 統一德興 桃園市○鎮區○○路00號 000 00000000000 0000000 151059 20000 統一德興 桃園市○鎮區○○路00號 000 00000000000 0000000 151152 20000 統一德興 桃園市○鎮區○○路00號 000 00000000000 0000000 151259 19000 統一德興 桃園市○鎮區○○路00號 000 00000000000 0000000 002240 20000 全家-平鎮大仁 桃園市○鎮區○○路○段00號 000 00000000000 0000000 002328 20000 全家-平鎮大仁 桃園市○鎮區○○路○段00號 000 00000000000 0000000 002410 20000 全家-平鎮大仁 桃園市○鎮區○○路○段00號 000 00000000000 0000000 002452 20000 全家-平鎮大仁 桃園市○鎮區○○路○段00號 000 00000000000 0000000 002558 19000 全家-平鎮大仁 桃園市○鎮區○○路○段00號 000 00000000000 0000000 002656 1000 全家-平鎮大仁 桃園市○鎮區○○路○段00號 000 00000000000 0000000 155538 20000 全家-平鎮振興 桃園市○鎮區○○路000號 000 00000000000 0000000 155624 20000 全家-平鎮振興 桃園市○鎮區○○路000號 000 00000000000 0000000 155709 20000 全家-平鎮振興 桃園市○鎮區○○路000號 000 00000000000 0000000 155750 20000 全家-平鎮振興 桃園市○鎮區○○路000號 000 00000000000 0000000 155852 20000 全家-平鎮振興 桃園市○鎮區○○路000號 000 00000000000 0000000 1714 20005 全聯-平鎮和平店 桃園市○鎮區○○路000號 000 00000000000000 0000000 1715 20005 全聯-平鎮和平店 桃園市○鎮區○○路000號 000 00000000000000 0000000 1716 20005 全聯-平鎮和平店 桃園市○鎮區○○路000號 000 00000000000000 0000000 1717 20005 全聯-平鎮和平店 桃園市○鎮區○○路000號 000 00000000000000 0000000 1718 20005 全聯-平鎮和平店 桃園市○鎮區○○路000號 000 00000000000000 0000000 1719 20005 全聯-平鎮和平店 桃園市○鎮區○○路000號 000 00000000000000 0000000 152203 20005 統一德興 桃園市○鎮區○○路00號 000 00000000000000 0000000 152256 20005 統一德興 桃園市○鎮區○○路00號 000 00000000000000 0000000 152405 20005 統一德興 桃園市○鎮區○○路00號 000 00000000000000 0000000 164738 20000 OK-平鎮和平 桃園市○鎮區○○路000號 000 000000000000 0000000 164834 20000 OK-平鎮和平 桃園市○鎮區○○路000號 000 000000000000 0000000 164927 20000 OK-平鎮和平 桃園市○鎮區○○路000號 000 000000000000 0000000 174409 20000 全家-平鎮振興 桃園市○鎮區○○路000號 000 000000000000 0000000 174457 20000 全家-平鎮振興 桃園市○鎮區○○路000號 000 000000000000 0000000 174551 14000 全家-平鎮振興 桃園市○鎮區○○路000號 000 000000000000 0000000 163206 20005 OK-平鎮和平 桃園市○鎮區○○路000號 000 0000000000000 0000000 163308 20005 OK-平鎮和平 桃園市○鎮區○○路000號 000 0000000000000 0000000 163448 19005 OK-平鎮和平 桃園市○鎮區○○路000號 000 0000000000000 0000000 182332 20005 萊爾富超商-平鎮大仁店 桃園市○鎮區○○街00號 000 0000000000000 0000000 182429 20005 萊爾富超商-平鎮大仁店 桃園市○鎮區○○街00號 000 0000000000000 0000000 182524 20005 萊爾富超商-平鎮大仁店 桃園市○鎮區○○街00號 000 0000000000000 0000000 182617 10005 萊爾富超商-平鎮大仁店 桃園市○鎮區○○街00號 000 0000000000000 0000000 182730 3005 萊爾富超商-平鎮大仁店 桃園市○鎮區○○街00號 000 0000000000000 0000000 182826 1005 萊爾富超商-平鎮大仁店 桃園市○鎮區○○街00號 000 0000000000000 
以上共計提領726,090元